# 由企业会计制度变更为企业会计准则准则涉及的追溯调整

提问人：luokeren1989 时间：2023-06-05 14:58:37
陈版及各位老师好，我司为建筑公司，原执行企业会计制度，现母公司要求我司在 2023 年度将会计制度变更为企业会计准则，请问：
账面需要变更或增加的科目主要为：坏账准备及递延所得税科目、使用权资产影响的相关科目
1 、坏账准备原先计入管理费用，因此变更会计准则而形成的坏账准备累计差异不大，是否可以不追溯调整期初数？
2 、使用权资产是否可以自 2023 年 1 月 1 日按照剩余租赁期限确认，不按原合同租赁期限调整期初数？
3 、是否有其他需要注意的调整事项？

回答人：chenyiwei
1 、坏账准备的差异理论上需追溯，但实务中可以根据重要性原则，如果累计影响数差异不大的，可以简化处理，调整在执行准则首年的损益中。
2 、根据财政部会计司发布的企业会计准则实施问答（http://kjs.mof.gov.cn/zt/kjzzss/ ... 0211102_3762840.htm）：“《企业会计准则第 38 号——首次执行企业会计准则》（以下简称“第 38 号准则”）基于2006 年发布的各项企业会计准则（财会〔 2006 〕 3 号），对首次执行企业会计准则的企业在首次执行日的新旧衔接会计处理进行了规范。 2006 年之后，财政部陆续制定或修订发布并施行多项企业会计准则及解释（以下简称“新准则及解释”），其中涉及的相关衔接规定属于第 38 号准则未涵盖的内容。因此，首次执行企业会计准则的企业，在首次执行日总体上应执行第 38 号准则的相关规定，但是第 38 号准则的相关规定与新准则及解释中的相关衔接规定不一致的，企业应当以新准则及解释中的相关衔接规定为准。 ”。由于租赁准则有专门的新旧衔接规定，故应按该专门规定追溯至 2021 年 1 月 1 日，除非这样做不切实可行。
3 、其他准则所涉及的追溯调整事项（如新收入准则、新金融工具准则、长期股权投资准则等）参照上述原则处理。